# 新准则下工程业务的收入确认时点求助

提问人：yangyinting 时间：2020-12-24 13:33:09
A污水处理公司承接了一个生活垃圾转运站工程改造EPC项目，工程地点为业主方指定的生活垃圾转运站，合同约定改造工程完工后有约 6 个月的试运行，试运行完毕后才能办理竣工验收。整个项目周期为建造 2 个月+试运营 6 个月，主要建造成本均在建造 2 个月期间内发生，后期试运行仅发生少量人工成本及试剂。
根据新收入准则，属于在客户指定的场地上建造商品，客户能够控制企业履约过程中在建的商品的，应属于一段时间内履约的义务，可按照投入法等确定履约进度并以履约进度确认收入。
该项目主要成本均已在前 2 个月的建造期间发生，如采用投入法以完工进度确认收入，相当于100%确认收入，后续6 个月的试运行对收入确认的影响极小，大家认为是否合理？

回答人：chenyiwei
不论新旧准则，按履约进度或完工进度在建造期间确认收入均有一个基本的前提，即对合同的履行结果能够做出较为合理、可靠的预估。如果根据以往经验，能够合理估计 6 个月的试运行期内将发生的修补人工和成本极少的，则建造活动的主体已在试运行期之前履行完毕，此时绝大部分（甚至全部）收入确认在 2 个月的建造期间，这个结果也是合理的。